【裁判字號】    99,易,1981
【裁判日期】    991025
【裁判案由】    竊盜
【裁判全文】
臺灣高雄地方法院刑事判決              99年度易字第1981號
公  訴  人  臺灣高雄地方法院檢察署檢察官
被      告  乙○○
上列被告因竊盜案件，經檢察官提起公訴（99年度偵字第17614
號），本院判決如下：
    主  文
乙○○犯攜帶兇器竊盜罪，處有期徒刑陸月，如易科罰金，以新
臺幣壹仟元折算壹日；又犯攜帶兇器竊盜未遂罪，處有期徒刑
月，如易科罰金，以新臺幣壹仟元折算壹日。應執行有期徒刑捌
月，如易科罰金，以新臺幣壹仟元折算壹日。緩刑貳年，緩刑期
內付保護管束。
    事  實
一、乙○○基於意圖為自己不法之所有，於民國99年5 月20日凌
    晨零時40分許，在高雄市前金區○○○路455-1 號「四海遊
    龍鍋貼專賣店」前，持鐵製、頂端尖銳，客觀上得以危害人
    生命、身體，可供兇器使用之螺絲起子1 把，竊取丙○○所
    有之車牌號碼XTY-281 號重型機車前置物箱之打火機4 個、
    螺絲3 組得手；旋又著手竊取甲○○所有之車牌號碼570-EU
    G 號重型機車前置物箱內之物，恰為丙○○當場發現而未得
    手，經丙○○報警處理而查悉上情。
二、案經高雄市政府警察局新興分局移送高雄地方法院檢察署檢
    察官偵查起訴。
    理  由
一、證據能力部分：
    按「被告以外之人於審判外之陳述，雖不符前四條之規定，
    而經當事人於審判程序同意作為證據，法院審酌該言詞陳述
    或書面陳述作成時之情況，認為適當者，亦得為證據。當事
    人、代理人或辯護人於法院調查證據時，知有第159 條第1
    項不得為證據之情形，而未於言詞辯論終結前聲明異議者，
    視為有前項之同意」，刑事訴訟法第159 條之5 定有明文。
    又當事人、代理人或辯護人於調查證據時，知有本法第159
    條之5 第1 項不得為證據之情形，卻表示「對於證據調查無
    異議」、「沒有意見」等意思，而未於言詞辯論終結前聲明
    異議者，應視為已有將該等傳聞證據採為證據之同意（參見
    該條之立法理由）。本件檢察官及被告於本院準備程序，就
    本判決所引用各項證據（含傳聞證據、非傳聞證據及符合法
    定傳聞法則例外之證據）之證據能力，均表示無意見，且於
    本院言詞辯論終結前，檢察官及被告對於卷附具有傳聞證據
    性質之證據，既均已知其情，均未聲明異議，本院認該具有
    傳聞證據性質之證據，並無任何違法取證之不適當情形，以
    之作為證據使用係屬適當，自得採為認定被告犯罪事實之證
    據。
二、上揭犯罪事實業據被告乙○○於本院審理時坦承不諱，核與
    證人丙○○、甲○○於警訊、偵查及本院審理中證述之情節
    相符，並有扣押筆錄、扣押物品目錄表、贓物認領保管單各
    1 紙及蒐證照片8 紙等件在卷可稽及螺絲起子1 把扣案為憑
    。被告攜帶之螺絲起子為鐵製、頂端尖銳等情，亦有照片可
    稽，足認該螺絲起子客觀上得以危害人之生命、身體，可供
    兇器使用，堪信被告之自白與事實相符，本件事證明確，被
    告犯行洵堪認定，應予依法論科。
三、核被告就竊取丙○○之物所為係犯刑法第321 條第1 項第3
    款之攜帶兇器竊盜罪；就著手竊取甲○○之物所為係犯刑法
    第321 條第1 項第3 款、第2 項之攜帶兇器竊盜未遂罪。又
    被告就被害人甲○○部分已著手於竊盜犯罪行為之實行而未
    發生犯罪之結果為未遂，爰依刑法第25條第2 項之規定，按
    既遂犯之刑度減輕其刑。被告所犯上開攜帶兇器竊盜罪、攜
    帶兇器竊盜未遂罪2 罪間，犯意各別，行為互異，應予分論
    併罰。爰審酌被告年輕力壯，竟不思循正當途徑賺取金錢而
    竊取財物，其心態顯有偏差，影響社會治安及人民財產安全
    ，惟念被告並無前科，素行尚佳，有被告臺灣高等法院被告
    前案紀錄表在卷可稽，當時係因失業且服用藥物後一時失慮
    而犯本件犯行，且犯後業已坦認犯行，頗具悔意，竊得財物
    價值不高並已發還被害人，所生損害輕微等一切情狀，各量
    處如主文所示之刑及諭知易科罰金之折算標準，並定應執行
    之刑及諭知易科罰金之折算標準，以資懲儆。至於扣案之螺
    絲起子1 把雖為被告供犯罪所用之物，但被告否認為其所有
    且無證據證明為被告所有，爰不予宣告沒收。
四、末查，被告前未曾受有期徒刑以上刑之宣告，有前揭被告前
    案紀錄表可按，渠因一時失慮，偶罹刑典，並已坦認犯行，
    深具悔意，經此偵審程序及刑之宣告後，應知警惕，信無再
    犯之虞，本院認前開所宣告之刑，以暫不執行為適當，爰併
    予宣告緩刑2 年，併依刑法第93條第1 項規定，諭知於緩刑
    期間付保護管束，以期能收約束、矯正被告行為之效，並啟
    自新。
五、據上論斷，應依刑事訴訟法第299 條第1 項前段，刑法第32
    1 條第1 項第3 款、第321 條第2 項、第25條第2 項、第41
    條第1 項、第8 項、第51條第5 款、第74條第1 項第1 款、
    第93條第1 項，判決如主文。
本案經檢察官吳明駿到庭執行職務。
中    華    民    國    99    年    10    月    25    日
                  刑事第十九庭   法  官  黃宣撫
以上正本證明與原本無異。
如不服本判決應於收受送達後10日內向本院提出上訴書狀，並應
敘述具體理由；如未敘述上訴理由者，應於上訴期間屆滿後20日
內向本院補提理由書（均須按他造當事人之人數附繕本）「切勿
逕送上級法院」。
中    華    民    國    99    年    10    月    25    日
                                 書記官  葉正昭
附錄本案論罪科刑法條：
中華民國刑法第321條
（加重竊盜罪）
犯竊盜罪而有左列情形之一者，處6 月以上、5 年以下有期徒刑
：
一、於夜間侵入住宅或有人居住之建築物、船艦或隱匿其內而犯
    之者。
二、毀越門扇、牆垣或其他安全設備而犯之者。
三、攜帶兇器而犯之者。
四、結夥三人以上而犯之者。
五、乘火災、水災或其他災害之際而犯之者。
六、在車站或埠頭而犯之者。
前項之未遂犯罰之。

司法院資訊處製作；財團法人民間司法改革基金會備份。
